【裁判字號】    98,訴,1130
【裁判日期】    980424
【裁判案由】    毒品危害防制條例
【裁判全文】
臺灣板橋地方法院刑事判決              98年度訴字第1130號
公  訴  人  臺灣板橋地方法院檢察署檢察官
被      告  甲○○冒名陳欽鴻.
                    （現在臺灣臺北監獄臺北分監執行中）
上列被告因違反毒品危害防制條例案件，經檢察官提起公訴（98
年度毒偵字第611 號、第1448號），被告於準備程序中就被訴之
事實為有罪陳述，經本院合議庭裁定由受命法官獨任進行簡式審
判程序，並判決如下：
    主      文
甲○○施用第一級毒品，累犯，處有期徒刑拾月，扣案之第一級
毒品海洛因壹包（淨重壹點壹伍公克，純質淨重零點陸壹公克）
沒收銷燬之，扣案之第一級毒品海洛因包裝袋壹個沒收之；又施
用第二級毒品，累犯，處有期徒刑陸月。應執行有期徒刑壹年貳
月，扣案之第一級毒品海洛因壹包（淨重壹點壹伍公克，純質淨
重零點陸壹公克）沒收銷燬之，扣案之第一級毒品海洛因包裝袋
壹個沒收之。
    事      實
一、甲○○（冒名陳欽鴻）前於民國93年間，因施用毒品案件，
    經依本院93年度毒聲字第1824號裁定送觀察、勒戒後，因無
    繼續施用毒品之傾向，於94年2 月21日釋放出所。又於94年
    間，因違反毒品危害防制條例案件，經本院以94年度訴字第
    1868號判處有期徒刑6 月確定；復於95年間，因違反毒品危
    害防制條例案件，經本院以95年度訴字第820 號判處有期徒
    刑10月確定。上開2 案接續執行，嗣於96年5 月3 日縮刑期
    滿，翌日因縮短刑期執畢出監。詎仍不知悔改，復於98年1
    月15日晚間7 、8 時許，在臺北縣板橋市○○路167 號5 樓
    503 室，基於施用第一級毒品海洛因之犯意，以將海洛因摻
    入香煙內吸食之方式，施用第一級毒品海洛因；另基於施用
    第二級毒品甲基安非他命之犯意，以玻璃球燒烤之方式，施
    用第二級毒品甲基安非他命。嗣於同日晚間9 時51分許，在
    上址為警查獲，並扣得其所有供以施用之第一級毒品海洛因
    1 包（淨重1.15公克，純質淨重0.61公克）。經警採尿送驗
    結果，呈安非他命、甲基安非他命及嗎啡、可待因陽性反應
    ，始悉上情。
二、案經臺北市政府警察局南港分局移請臺灣板橋地方法院檢察
    署檢察官偵查起訴。
    理      由
一、本案被告甲○○所犯係死刑、無期徒刑、最輕本刑為3 年以
    上有期徒刑以外之罪，其於準備程序中就前揭被訴事實為有
    罪之陳述，經受命法官告知簡式審判程序之旨，並聽取其與
    公訴人之意見後，本院認無不得或不宜改依簡式審判程序進
    行之情事，依刑事訴訟法第273 條之1 第1 項、第284 條之
    1 規定，裁定本案由受命法官獨任進行簡式審判程序，合先
    敘明。
二、查被告前於93年間，因施用毒品案件，經依本院93年度毒聲
    字第1824號裁定送觀察、勒戒後，因無繼續施用毒品之傾向
    ，於94年2 月21日釋放出所等情，有臺灣高等法院被告前案
    紀錄表1 份在卷可稽。則被告前因施用毒品案件，於前揭觀
    察、勒戒執行完畢釋放後5 年內，再犯本案施用毒品犯行，
    業已符合毒品危害防制條例第23條第2 項規定之起訴要件，
    依法應予追訴論科。
三、上揭犯罪事實，業據被告於偵訊及本院審理時供認不諱，且
    其為警採集之尿液，經送請臺灣尖端先進生技醫藥股份有限
    公司以酵素免疫分析法（EIA） 初步檢驗，再以氣相層析質
    譜儀（GC/MS） 確認檢驗結果，呈安非他命、甲基安非他命
    及嗎啡、可待因陽性反應，有該公司98年1 月21日濫用藥物
    檢驗報告、臺北市政府警察局偵辦毒品案件尿液檢體委驗單
    各1 份在卷可資佐證。此外，並有扣案之粉末1 包可查。又
    該粉末經送請法務部調查局濫用藥物實驗室鑑定結果，含第
    一級毒品海洛因成分，淨重1.15公克，空包裝重0.26公克，
    純度53.33%，純質淨重0.61公克乙情，有法務部調查局濫用
    藥物實驗室98年2 月19日調科壹字第09823005190 號鑑定書
    1 份在卷可查。足徵被告任意性之自白與事實相符，應堪採
    信。本案事證已臻明確，被告犯行堪以認定，應依法論科。
四、按海洛因及甲基安非他命分屬毒品危害防制條例第2 條第2
    項第1 、2 款所定之第一、二級毒品，均不得非法持有、施
    用。是核被告所為，係犯毒品危害防制條例第10條第1 項之
    施用第一級毒品罪及同條第2 項之施用第二級毒品罪。被告
    持有第一級毒品海洛因及第二級毒品甲基安非他命進而施用
    ，其持有海洛因及甲基安非他命之低度行為，均為施用之高
    度行為所吸收，均不另論罪。被告所犯上開施用第一級毒品
    罪及施用第二級毒品罪之間，犯意各別，罪名不同，應分論
    併罰。又被告前於94年間，因違反毒品危害防制條例案件，
    經本院以94年度訴字第1868號判處有期徒刑6 月確定；又於
    95年間，因違反毒品危害防制條例案件，經本院以95年度訴
    字第820 號判處有期徒刑10月確定，上開2 案接續執行，嗣
    於96年5 月3 日縮刑期滿，翌日因縮短刑期執畢出監等情，
    有臺灣高等法院被告前案紀錄表可稽。其於受有期徒刑之執
    行完畢，5 年以內故意再犯本案有期徒刑以上之罪，均為累
    犯，均應依刑法第47條第1 項之規定加重其刑。爰審酌被告
    施用毒品足以戕害身心健康，其經觀察、勒戒後，仍再度施
    用毒品，顯見其戒毒之意志不堅，自制力不佳，應有入監矯
    治之必要。惟念其施用毒品，戕害己身，且犯後已坦承犯行
    ，態度尚可等一切情狀，分別量處如主文所示之刑，並定其
    應執行刑，以示懲儆。另扣案之海洛因1 包（淨重1.15公克
    ，純質淨重0.61公克），為查獲之第一級毒品，應依毒品危
    害防制條例第18條第1 項前段規定，併予宣告沒收銷燬之；
    至因鑑驗耗盡之海洛因既已滅失，自無庸再為沒收銷燬之諭
    知。又扣案之包裝袋1 個，為被告所有用以盛裝上開海洛因
    之物，此據被告供承在卷，爰依刑法第38條第1 項第2 款規
    定，宣告沒收之。
據上論斷，應依刑事訴訟法第273 條之1 第1 項、第299 條第1
項前段，毒品危害防制條例第10條第1 項、第2 項、第18條第1
項前段，刑法第11條、第47條第1 項、第38條第1 項第2 款、第
51條第5 款，判決如主文。
本案經檢察官靳開聖到庭執行職務。
中    華    民    國    98    年    4     月    24    日
                  刑事第四庭    法  官  謝梨敏
以上正本證明與原本無異
如不服本判決應於送達後10日內向本院提出上訴狀
                                書記官  翁子婷
中    華    民    國    98    年    4     月    24    日
附錄本判決論罪之法條：
毒品危害防制條例第10條
施用第1級毒品者，處6月以上5年以下有期徒刑。
施用第2級毒品者，處3年以下有期徒刑。


司法院資訊處製作；財團法人民間司法改革基金會備份。
